【裁判字號】    89,交訴,242
【裁判日期】    891230
【裁判案由】    公共危險
【裁判全文】
臺灣高雄地方法院刑事判決                        八十九年度交訴字第二四二號
    公  訴  人  臺灣高雄地方法院檢察署檢察官
    被      告  乙○○
右列被告因公共危險案件，經檢察官提起公訴（八十九年度偵字第一六六三七號），
本院判決如左：
    主  文
乙○○駕駛動力交通工具肇事，致人於傷而逃逸，處有期徒刑捌月，緩刑參年。
    事  實
一、乙○○於八十九年五月三日上午八時五十分許，駕駛其父陳順基所有車牌號碼Ｖ
    Ｐ─三六六二號白色自小客車，沿高雄縣旗山鎮○○路由北往南方向行駛，途經
    旗甲路一段欲右轉該路二百十五巷口時，不慎撞及由甲○○○所駕駛之車牌號碼
    ＷＩＶ─八四五號輕型機車左側車身，致甲○○○人、車往前摔倒在旗杉幹十五
    號前附路邊，受有右鎖骨骨折、左大腿擦傷之傷害（已據告訴人甲○○○於偵查
    中撤回告訴），乙○○明知已肇事，致人於傷，竟未下車查看，而駕車逃離現場
    ，嗣經路人抄錄下乙○○之車牌號交由甲○○○轉交員警後循線查獲。
二、案經高雄縣警察局旗山分局移送台灣高雄地方法院檢察署檢察官偵查起訴。
    理  由
一、訊據被告固供承有駕駛其父陳順基所有車牌號碼ＶＰ─三六六二號白色自小客車
    ，沿高雄縣旗山鎮○○路由北往南方向行駛，並於途經旗甲路一段右轉該路二百
    十五巷口之情事，惟矢口否認有何肇事逃逸之犯行，辯稱行經交岔路口時，並未
    發現有任何機車騎士云云。惟查：（一）被告右揭駕車不慎擦撞被害人甲○○○
    所騎乘之車牌號碼ＷＩＶ─八四五號輕型機車左側車身，致甲○○○人、車往前
    摔倒在高雄縣旗山鎮旗杉幹十五號前附路邊之事實，迭據被害人甲○○○於警、
    偵訊及本院審理時指訴述甚詳（關於被告行車方向除外，詳如後述）。而被害人
    所騎乘之機車左側車身腹部引擎部分塑膠車殼確有經撞擊後毀損及掉落之痕跡，
    且該毀損車殼上仍遺留有白漆，核與被告所駕駛之前揭自小客車之顏色相似，有
    現場機車照片及自小客車前保險桿護殼照片計二十幀附在警卷可憑。（二）被害
    人甲○○○確收受路人抄錄下被告所駕駛車牌號碼後，始持該紙條報警循線查獲
    之事實，亦經證人即警員張君琪於檢察官偵查中結證明確，並有書有「ＶＰ─三
    六六二」之紙條一紙附在警卷可憑。從而被害人甲○○○之指訴應非子虛。而被
    害人甲○○○既係遭被告自後由旗甲路一段欲右轉二一五巷時，不慎擦撞被害人
    甲○○○，且肇事時間又係晴天，有自然光線，此有道路交通事故調查報告表在
    卷可憑，則被告豈有不知肇事之理！再者，被害人確因騎乘機車遭撞擊後，人、
    車倒地受有右鎖骨骨折、左大腿擦傷之傷害之事實，亦有高雄縣溪洲醫院於八十
    九年五月三日所出具之診斷證明書可憑，從而事證明確，所辯應係飾卸之詞，不
    足信憑，被告犯行已堪認定。至被害人甲○○○雖於本院審理時到庭證稱係遭被
    告駕車迎面而撞云云，惟為被告所否認，且此部分除其個人唯一之指訴外，並無
    其他佐證，自難遽為認定，附此敘明。
二、核被告所為，係犯刑法第一百八十五條之四之駕駛動力交通工具肇事，致人於傷
    而逃逸罪。爰審酌被告犯後雖否認犯行，惟態度良好，且事後已與被害人達成民
    事和解，賠償損害，有和解書在卷可憑，及被害人所受傷害尚非嚴重等一切情事
    ，量處如主文所示之刑。又被告告憲政前雖因賭博罪，經本院於八十三年五月三
    十日，以八十三年度易字第二七五三號判決科處有期徒刑四月，如易易科罰金以
    參佰元折算壹日，同年六月二十六日確定，同年八月二十九日易科罰金執行完畢
    ，惟迄今已逾六年，前此對其所宣告之刑罰已發揮應有教化功能，本院斟酌前案
    所犯之罪質，及其經本案之偵、審程序，刑之宣告應知所惕勵，而無再犯之虞，
    認以暫不執行所宣告刑為適當。併宣告緩刑參年，畀以啟自新，且觀後效。
據上論斷，應依刑事訴訟法第二百九十九條第一項前段、刑法第一百八十五條之四、
第七十四條第二款，判決如主文。
本案經檢察官顏漢文到庭執行職務
中      華      民      國      八十九      年      十二    月    三十 日
                                  臺灣高雄地方法院交通法庭
                                      法  官 李  嘉  興
右正本證明與原本無異。
如不服本判決，應於判決送達後十日內，向本院提出上訴狀。
                                      書記官 莊  正  岳
中      華      民      國      八十九      年      十二    月    三十 日
附錄本判決論罪之法條：
刑法第一百八十五條之四
駕駛動力交通工具肇事，致人死傷而逃逸者，處六月以上五年以下有期徒刑。


司法院資訊處製作；財團法人民間司法改革基金會備份。
